【裁判字號】    94,自,2
【裁判日期】    950113
【裁判案由】    妨害自由等
【裁判全文】
臺灣板橋地方法院刑事判決                 94年度自字第2號
自  訴  人  丙○○
            乙○○
共      同                    .
自訴代理人  蕭元亮律師
被      告  丁○○
被      告  甲○○
上列被告及反訴被告因妨害自由等等案件，經自訴人提起自訴，
本院判決如下：
    主  文
丁○○以加害生命、身體、財產之事，恐嚇他人致生危害於安全
，處拘役肆拾日，如易科罰金，以佰元折算壹日；又以加害生
命之事，恐嚇他人致生危害於安全，處拘役拾日，如易科罰金
，以佰元折算壹日；又連續以加害生命、身體之事，恐嚇他人
致生危害於安全，處拘役拾日，如易科罰金，以佰元折算壹
日；應執行拘役玖拾日，如易科罰金，以佰元折算壹日。
甲○○連續以加害身體、財產之事，恐嚇他人致生危害於安全，
處罰金仟元，如易服勞役，以佰元折算壹日。
    事  實
一、丁○○原於台北縣蘆洲市○○街三二九號二樓經營華爾街美
    語補習班（民國九十二年一月間改名為「曙光美語補習班」
    ），甲○○、丙○○原均受僱於該補習班，乙○○則係丙○○之夫，並於台北縣蘆洲市○○街三二九號一樓經營正大眼
    鏡行。丁○○因不滿丙○○於公務機關派員前來上開補習班
    視察時，態度不佳，竟基於恐嚇之犯意，以將來加害生命、
    身體、財產之言詞，於如附表一所示編號一之時間、地點，
    恐嚇自訴人丙○○；另又以將來加害生命、身體之言詞，於
    如附表一所示編號二之時間、地點，恐嚇自訴人丙○○，均
    致丙○○因而心生畏怖，致生危害於安全；又丁○○另基於
    恐嚇之概括犯意，以將來加害生命、身體之言詞，先後於如
    附表一所示編號三之(2)、編號六之時間、地點，恐嚇自訴人
    乙○○，致乙○○因而心生畏怖，致生危害於安全。另再基
    於公然侮辱之概括犯意，先後於如附表一所示編號三、四、
    五之時間，在上開正大眼鏡行前之不特定多數人得以共見共
    聞之場所，連續公然以該附表所示等足以貶損丙○○、乙○○名譽之詞語辱罵丙○○、乙○○。
二、甲○○於如附表二所示編號一、二之時間陪丁○○前往該附
    表所示編號一、二所示地點與丙○○進行調解時，因不滿丙○○之態度，竟基於恐嚇之概括犯意，以將來加害身體、財
    產之言詞，連續向丙○○、乙○○以該附表二所示編號一、
    二之言詞恫嚇，致丙○○、乙○○因而心生畏怖，致生危害
    於安全。
    理  由
一、被告丁○○、甲○○固均不否認有於如附表一、二所示之時
    、地為各該言詞之事實，惟被告丁○○矢口否認有何公然侮
    辱、恐嚇之犯行，而被告甲○○亦矢口否認有何恐嚇犯行，
    被告丁○○辯稱如附表一所示言詞是自訴人斷章取義，伊並
    無誹謗等故意，且伊係在正大眼鏡行外，且非營業時間講該
    等言詞，而伊父親早就過世了，不可能再以伊有黑道背景、
    父親為黑道老大恐嚇自訴人云云；被告甲○○則辯稱伊並無
    恐嚇之意，只是在協調過程中，一時氣憤，才會說出如附表
    二所示之言詞，而「我一聲就給你巴下去」是口頭禪，「叫
    人來給你指導」是指要找人來跟丙○○對質，至於「你們的
    店是不是不想開了」是指自訴人與被告丁○○繼續吵架下去
    ，會影響到生意，會大家都開不成店的意思云云。經查：
  (一)被告丁○○部分：
    1.被告丁○○於如附表一所示之時、地，分別對於自訴人丙○○、乙○○陳述如該附表各編號內所載之言詞之事實，
      已據自訴人丙○○、乙○○於本院審理時指訴綦詳，並有
      自訴人所提出之錄音帶暨譯文附卷可稽，且為被告丁○○
      所不爭執（見本院卷第一八五頁），自堪信為真實。
    2.次按刑法第三百零九條所謂之侮辱，係謂不指摘具體事實
      ，以使人難堪為目的，而以言詞、文字、圖畫或動作，表
      示不屑、輕蔑或攻擊之意思，足以對於個人在社會上所保
      持之人格及地位達貶損其評價之程度。本件被告丁○○於
      如附表一所示之言語，其中如附表一所示編號三之(1)「娶
      那三八婆」、(2)「乙○○大爛人」、「整天這樣被人家罵
      都不知道丟臉」、「娶那三八婆」、「是不是男人呀」、
      「沒擔當」、「笨」；如附表一所示編號四之「真是不要
      臉」；如附表一所示編號五之「到時候再看你，真是看不
      出來，原來這麼不知羞恥」等語，依據社會通念，顯然足
      以貶損他人之社會評價，有輕蔑他人、使人難堪之意，為
      侮辱之言語，應堪認定。
    3.被告丁○○雖辯稱伊係在眼鏡行外，且非營業時間講如附
      表一所示之言詞云云，然正大眼鏡行位於台北縣蘆洲市○○街三二九號一樓，所處位置係不特定人隨時得以經過之
      地點，被告丁○○於該眼鏡行前所為之言詞、舉動，自為
      不特定人或多數人得以共見共聞，並不因該眼鏡行有無營
      業而有不同，是被告前開所辯，自無可採。另被告雖辯稱
      伊父親早就過世了，不可能再以伊具有黑道背景，父親係
      黑道老大等語恐嚇自訴人云云，然被告丁○○有陳述如附
      表一所示編號一之(5)之言詞，已如前述，且用以恐嚇他人
      之言詞，並非必須為事實，故縱被告丁○○之父已於九十
      年三月二十八日死亡（有被告丁○○所提出之保險給付申
      請書影本一件在卷可參），仍無從據以為被告丁○○有利
      之認定，被告此部分辯詞，亦不足取。
    4.綜上所述，被告丁○○在自訴人乙○○所經營之正大眼鏡
      行前，公然以如附表一足以毀損自訴人丙○○、乙○○名
      譽之言詞，客觀上已足使不特定人或多數人得以共見共聞
      。又被告丁○○如附表一所示編號一、二、三之(2)、六之
      言詞，均係針對自訴人丙○○、乙○○生命、身體、財產
      之將來危害，業已造成自訴人丙○○、乙○○感到畏怖因
      而危害於渠等之安全一節，亦據自訴人丙○○、乙○○陳
      明在卷，是本件恐嚇、公然侮辱之犯行，事證明確。
  (二)被告甲○○部分：
    1.被告甲○○於如附表二所示之時、地，分別對於自訴人丙○○、乙○○陳述如該附表各編號內所載之言詞之事實，
      已據自訴人丙○○、乙○○於本院審理時指訴綦詳，並有
      自訴人所提出之錄音帶暨譯文附卷可稽，且為被告甲○○
      所不爭執（見本院卷第一八五頁），自堪信為真實。
    2.有關被告甲○○於如附表二所述「我一聲就給你巴下去」
      、「你們真的可以準備店不要開了，我可以跟你講這句話
      」、「放心啦，我會常常請人來這邊給你們指導」等語，
      顯然已非理性柔和之勸導語詞，且查「指導」一詞亦非對
      質之通常用語，而被告甲○○係成年女子，教育程度為高
      職畢業，又擔任補習班老師，已據其於本院審理時陳明在
      卷（見本院卷第二○五頁），以其教育程度、身份、地位
      ，均顯不可能將「我一聲就給你巴下去」當成口頭禪，況
      該語詞明顯是將加害於他人身體之意思；至於「你們真的
      可以準備店不要開了，我可以跟你講這句話」等語，係以
      警告之語氣為之，所隱藏於後之語意，實係喻指將使自訴
      人無法繼續營業，是被告甲○○如附表二所示之言詞，均
      已非一時氣憤而陳之語詞，故被告甲○○辯稱伊並無恐嚇
      之意，只是在協調過程中，一時氣憤，才會說出如附表二
      所示之言詞，而「我一聲就給你巴下去」是口頭禪，「叫
      人來給你指導」是指要找人來跟丙○○對質，至於「你們
      的店是不是不想開了」是指自訴人與被告丁○○繼續吵架
      下去，會影響到生意，會大家都開不成店的意思云云，實
      無足取。
    3.綜上所述，本件事證明確，被告甲○○上揭恐嚇安全犯行
      ，堪以認定。
三、論罪及科刑理由：
  (一)核被告丁○○所為，係犯刑法第三百零五條之恐嚇危害安全
    罪、第三百零九條第一項之公然侮辱罪。被告丁○○所為如
    附表一所示編號一、三之行為，係各在同一地點、緊密時間
    內對各該自訴人恐嚇、公然侮辱言詞，各係基於單一恐嚇、
    公然侮辱犯意下之接續行為，各僅論以一罪。又被告丁○○
    分別先後二次對自訴人丙○○公然侮辱犯行（如附表一所示
    編號四、五）；先後二次對自訴人乙○○恐嚇危害安全犯行
    （如附表一所示編號三、六），均係時間緊接，犯意概括，
    所犯構成要件相同，為連續犯，依刑法第五十六條規定，各
    以一罪論。另被告丁○○於如附表一所示編號三之(2)之行為
    ，係以一個意思活動，以一行為分別同時觸犯公然侮辱、恐
    嚇罪，為想像競合犯，應從一重論以刑法第三百零五條之恐
    嚇危害安全罪。被告丁○○對於自訴人丙○○所為如附表一
    所示編號一、二之恐嚇行為，時間相隔逾一年半，顯不具有
    連續犯之裁判上一罪關係，是該行為犯意各別，行為互殊，
    應予分論併罰。綜上所述，被告丁○○上開對於自訴人丙○○部分所犯刑法第三百零五條之恐嚇危害安全、刑法第三百
    零五條之恐嚇危害安全、對於自訴人乙○○部分所犯刑法第
    三百零五條之恐嚇危害安全三罪之間，亦屬犯意各別，行為
    互殊，應予分論併罰。爰審酌被告丁○○係大學畢業，行為
    當時又係經營美語補習班，已據其於本院審理時陳明在卷（
    見本院卷第二○五頁），生活狀況及智識程度均佳，因不滿
    自訴人丙○○之工作態度，竟未循適當方法予以疏導，乃分
    別以公然侮辱、恐嚇自訴人丙○○及其夫乙○○之方式為之
    ，行為固屬可議，惟念其犯後坦承部分犯行，態度尚可，並
    無犯罪前科，有臺灣高等法院被告前案紀錄表一件在卷足參
    ，素行良好等一切情狀，各量處如主文所示之刑，並分別諭
    知易科罰金之折算標準，再定其應執行之刑及易科罰金之折
    算標準。
  (二)核被告甲○○所為，係犯刑法第三百零五條之恐嚇危害安全
    罪。被告甲○○如附表二所示編號二之行為，係在同一地點
    、緊密時間內對自訴人丙○○、乙○○為恐嚇言詞，係基於
    單一恐嚇犯意下之接續行為，僅論以一罪。被告甲○○先後
    二次恐嚇犯行，時間緊接，犯意概括，所犯構成要件相同，
    為連續犯，依刑法第五十六條規定，各以一罪論。被告甲○○以一恐嚇行為同時致自訴人丙○○、乙○○二人心生畏怖
    ，致生危害其等之安全，係一行為觸犯數同種罪名，為想像
    競合犯，應以一罪論。爰審酌被告甲○○行為當時為高職畢
    業，且在補習班工作，已如前述，生活狀況及智識程度非差
    ，僅因不滿自訴人丙○○、乙○○不願接受協調，竟以恐嚇
    言詞相對，行為實有不當，惟念其犯後坦承部分犯行，態度
    尚可，且其係因希望被告丁○○、自訴人得以達成和解而介
    入協調，在協調過程中，受到刺激方為本件犯行，情節非重
    ，且無犯罪前科，有臺灣高等法院被告前案紀錄表一件在卷
    足參，素行良好等一切情狀，量處如主文所示之刑，並諭知
    易服勞役之折算標準。
四、自訴意旨另以被告丁○○基於恐嚇、公然侮辱之犯意，於下
    列時、地對自訴人丙○○稱：(1)九十一年十二月三日：「我
    等一下人就過來了，丙○○你到底有沒有講這句話? 」（恐
    嚇）；(2)九十一年十二月三日：「人家把你的招牌拆下來搥
    ，你不懂那是什麼意思嗎？你不懂嗎？」（恐嚇）；(3)九十
    一年十二月三日：「你要不要試試看啊！你要不要試試看啊
    」（恐嚇）；(4)九十一年十二月三日：「你知不知道，你這
    樣的態度會害到你老公店沒了耶，你知道嗎？」（恐嚇）；
    (5)九十三年七月十五日：「丙○○，我會讓你羞愧」（公然
    侮辱）等語；(6)九十三年七月十五日：「先上車後補票，你
    就已經有了，能不娶你嗎？」（誹謗），而認被告丁○○觸
    犯刑法第三百零五條之恐嚇危害安全罪、第三百零九條第一
    項之公然侮辱罪等語。惟訊之被告丁○○固坦承有陳述該等
    言詞，並有自訴人所提出之錄音帶暨譯文附卷可佐，惟否認
    有何恐嚇、公然侮辱之犯意。經查：
  (一)按犯罪事實應依證據認定之，無證據不得認定犯罪事實；又
    不能證明被告犯罪者，應諭知無罪之判決，刑事訴訟法第一
    百五十四條第二項、第三百零一條第一項分別定有明文。次
    按刑事訴訟法上所謂認定犯罪事實之證據，係指足以認定被
    告確有犯罪行為之積極證據而言，如未能發現相當證據或證
    據不足以證明，自不能以推測或擬制之方法，以為裁判基礎
    ，最高法院29年上字第3105號及40年台上字第86號分別著有
    判例可資參照。
  (二)次按刑法第三百零五條之恐嚇危害安全罪，須行為人有主觀
    以加害生命、身體、自由、名譽、財產之事恐嚇他人，且該
    他人客觀上足以陷於危險不安之狀態，始得以該罪名相繩。
    而主觀上有無之加害意思以及客觀上是否足以心生畏怖，則
    須綜合行為當時一切週遭狀況予以觀察，不能僅憑話語之字
    句判斷，尤不能斷章取義。經查，被告丁○○於上揭時地陳
    稱「我等一下人就過來了，丙○○你到底有沒有講這句話？
    」等語，依其語意應只是要前來質問自訴人丙○○，尚難認
    有何以加害生命、身體、自由、名譽、財產之事恐嚇自訴人
    丙○○。又「人家把你的招牌拆下來搥，你不懂那是什麼意
    思嗎？你不懂嗎？」等語，並無從憑以判斷被告丁○○之該
    言詞中有何加害生命、身體、自由、名譽、財產之事。再者
    ，關於「你要不要試試看啊！你要不要試試看啊」等語，則
    係被告丁○○因自訴人丙○○稱「這你很厲害的不是嗎？」
    等語，足徵是因被告丁○○面臨自訴人丙○○挑釁之態度，
    所為氣憤之言語，尚難認被告丁○○係基於恐嚇之犯意而對
    自訴人丙○○為將來惡害之通知。另關於「你知不知道，你
    這樣的態度會害到你老公店沒了耶，你知道嗎？」等語，衡
    諸自訴人所提出之錄音帶譯文內容可知，亦難認被告丁○○
    主觀上有加害告訴人丙○○生命、身體、自由或財產等惡害
    通知之意思。
  (三)再按公然侮辱罪須有使人在社會上之人格或地位因加害者之
    言語或舉動而達於毀損之程度，始構成該罪。又所謂名譽為
    個人之人格在社會生活上所受之評價，至於一個人之名譽是
    否受減損，而構成名譽之侵害，則要視主張被侮辱者之身分
    、地位以及社會一般大眾對其所主張侮辱之內容之合理反應
    ，是否足以使被侮辱者為大眾所憎恨，或使其感覺到羞恥，
    受到輕視、羞辱，或使大眾對被侮辱者喪失信心，或不願與
    之友善地交往等情觀之。而被告丁○○上開於九十三年七月
    十五日所稱「丙○○，我會讓你羞愧」等語，僅是陳稱將來
    要使自訴人丙○○感到羞愧，並未直接貶損自訴人丙○○之
    名譽，揆諸前開說明，尚難以刑法第三百零九條第一項之公
    然侮辱罪構成要件。
  (四)末按刑法第三百十第一項之誹謗罪以意圖散布於眾，而指摘
    或傳述足以貶損他人名譽之事為構成要件，除須行為人具有
    誹謗之故意，即對於足以損害他人名譽之事有所認識，且明
    知就其所認識之事加以指摘或傳述，足以貶損他人之名譽仍
    為之外，並須有散佈予不特定多數人，使大眾週知之意圖方
    能成立本罪。被告丁○○雖於九十三年七月十五日，在上開
    正大眼鏡行，對自訴人丙○○陳稱「先上車後補票，你就已
    經有了，能不娶你嗎？」等語，然核諸現今社會觀念，即使
    未婚生子都已非特例，更遑論自訴人丙○○嗣後業已結婚，
    故縱被告丁○○確有如自訴人丙○○所指之前揭情事，然被
    告丁○○此部分陳述，尚難認有損害自訴人丙○○名譽之誹
    謗故意，自難遽以刑法第三百十條第一項之誹謗罪相繩。綜
    上所述，被告丁○○上開行為尚屬不能證明其犯有公然侮辱
    、恐嚇、誹謗罪等犯行，此外又查無其他積極證據足資證明
    被告有何公然侮辱、恐嚇、誹謗等之犯行，既不能證明被告
    犯罪，依首揭說明，本應為其無罪之諭知，惟該部分與前開
    有罪部分有連續犯之裁判上一罪關係，爰不另為無罪之諭知
    。
據上論斷，應依刑事訴訟法第三百四十三條、第二百九十九條第
一項前段，刑法第五十六條、第三百零五條、第三百零九條第一
項、第五十五條、第五十一條第六款、第四十一條第一項前段、
第四十二條第二項，罰金罰鍰提高標準條例第一條前段、第二條
，判決如主文。
中    華    民    國    95    年    1     月    13    日
                    刑事第五庭    審判長法  官 陳坤地
                                        法  官 許映鈞
                                        法  官 李麗珠
以上正本證明與原本無異。
如不服本判決，應於判決送達後10日內，向本院提出上訴狀。
                                        書記官  王麗雯
中    華    民    國    95    年    1     月    13    日
附錄本判決論罪科刑法條：
刑法第305條
  以加害生命、身體、自由、名譽、財產之事，恐嚇他人致生危
  害於安全者，處2年以下有期徒刑、拘役或300元以下罰金。
刑法第309條第1項
  公然侮辱人者，處拘役或三百元以下罰金。
附表一：丁○○之誹謗、公然侮辱行為
┌──┬─────┬─────┬───┬─────┬────┬──┐
│編號│行為時間  │行為地點  │被害人│行為態樣  │備註    │    │
│    │(民國)    │          │      │          │        │    │
├──┼─────┼─────┼───┼─────┼────┼──┤
│一  │九十一年  │台北縣蘆  │丙○○│(1)「你現在│恐嚇    │    │
│    │十二月三  │洲市長安  │      │是不是不見│        │    │
│    │日        │街三二九  │      │棺材不掉淚│        │    │
│    │          │號一樓正  │      │，這就對了│        │    │
│    │          │大眼鏡行  │      │啦，是不是│        │    │
│    │          │          │      │，這間店不│        │    │
│    │          │          │      │想做了，董│        │    │
│    │          │          │      │文玲」    │        │    │
│    │          │          │      ├─────┼────┼──┤
│    │          │          │      │(2)「我要是│恐嚇    │    │
│    │          │          │      │每天在你們│        │    │
│    │          │          │      │這邊貼大字│        │    │
│    │          │          │      │報，你老公│        │    │
│    │          │          │      │生意還要做│        │    │
│    │          │          │      │嗎？」    │        │    │
│    │          │          │      ├─────┼────┼──┤
│    │          │          │      │(3)「我發覺│恐嚇    │    │
│    │          │          │      │你真的是不│        │    │
│    │          │          │      │見棺材不掉│        │    │
│    │          │          │      │淚，已經給│        │    │
│    │          │          │      │你放話了，│        │    │
│    │          │          │      │還是這樣。│        │    │
│    │          │          │      │你還是那個│        │    │
│    │          │          │      │態度」    │        │    │
│    │          │          │      ├─────┼────┼──┤
│    │          │          │      │(4)「你現在│恐嚇    │    │
│    │          │          │      │是想怎麼？│        │    │
│    │          │          │      │要我把你家│        │    │
│    │          │          │      │地址和身份│        │    │
│    │          │          │      │證字號都給│        │    │
│    │          │          │      │人家嗎？你│        │    │
│    │          │          │      │現在是想怎│        │    │
│    │          │          │      │樣？丙○○│        │    │
│    │          │          │      │，你現在是│        │    │
│    │          │          │      │想怎樣？我│        │    │
│    │          │          │      │照給是不是│        │    │
│    │          │          │      │？我照給是│        │    │
│    │          │          │      │不是，是不│        │    │
│    │          │          │      │是，是不是│        │    │
│    │          │          │      │？」      │        │    │
│    │          │          │      ├─────┼────┼──┤
│    │          │          │      │(5)「文的跟│恐嚇    │    │
│    │          │          │      │你講不行，│        │    │
│    │          │          │      │那就要用武│        │    │
│    │          │          │      │的，是不是│        │    │
│    │          │          │      │？你在那邊│        │    │
│    │          │          │      │一年多，你│        │    │
│    │          │          │      │大概也知道│        │    │
│    │          │          │      │，我在新竹│        │    │
│    │          │          │      │是黑道背景│        │    │
│    │          │          │      │，對不對？│        │    │
│    │          │          │      │我爸爸是幫│        │    │
│    │          │          │      │派老大」  │        │    │
├──┼─────┼─────┼───┼─────┼────┼──┤
│二  │九十三年五│同編號一  │丙○○│「找人來呀│恐嚇    │    │
│    │月十三日  │          │      │，拿椅子要│        │    │
│    │          │          │      │打我，董文│        │    │
│    │          │          │      │玲，你好厲│        │    │
│    │          │          │      │害，五月十│        │    │
│    │          │          │      │九日法院見│        │    │
│    │          │          │      │，我不會放│        │    │
│    │          │          │      │過你」    │        │    │
├──┼─────┼─────┼───┼─────┼────┼──┤
│三  │九十三年七│同編號一  │乙○○│(1)「娶那三│公然侮辱│    │
│    │月九日    │          │      │八婆」    │        │    │
│    │          │          │      ├─────┼────┼──┤
│    │          │          │      │(2)「乙○○│公然侮辱│    │
│    │          │          │      │大爛人，上│、恐嚇  │    │
│    │          │          │      │法院你再亂│        │    │
│    │          │          │      │講話，我就│        │    │
│    │          │          │      │打爛你的嘴│        │    │
│    │          │          │      │巴，整天這│        │    │
│    │          │          │      │樣被人家罵│        │    │
│    │          │          │      │都不知道丟│        │    │
│    │          │          │      │臉，娶那三│        │    │
│    │          │          │      │八婆，做董│        │    │
│    │          │          │      │文玲的證人│        │    │
│    │          │          │      │，是不是男│        │    │
│    │          │          │      │人呀，沒擔│        │    │
│    │          │          │      │當，笨」  │        │    │
├──┼─────┼─────┼───┼─────┼────┼──┤
│四  │九十三年七│同編號一  │丙○○│「辛苦啦，│公然侮辱│    │
│    │月十二日  │          │      │董小姐，法│        │    │
│    │          │          │      │院見喔，我│        │    │
│    │          │          │      │會讓你難看│        │    │
│    │          │          │      │，真是不要│        │    │
│    │          │          │      │臉到底」  │        │    │
├──┼─────┼─────┼───┼─────┼────┼──┤
│五  │九十三年七│同編號一  │丙○○│「到時候再│公然侮辱│    │
│    │月十五日  │          │      │看你，真是│        │    │
│    │          │          │      │看不出來，│        │    │
│    │          │          │      │原來這麼不│        │    │
│    │          │          │      │知羞恥」  │        │    │
│    │          │          │      │          │        │    │
│    │          │          │      │          │        │    │
│    │          │          │      │          │        │    │
│    │          │          │      │          │        │    │
├──┼─────┼─────┼───┼─────┼────┼──┤
│六  │九十三年七│同編號一  │乙○○│「明天到法│恐嚇    │    │
│    │月二十七日│          │      │院見，你就│        │    │
│    │          │          │      │在那邊辯，│        │    │
│    │          │          │      │事後你就給│        │    │
│    │          │          │      │我看看，官│        │    │
│    │          │          │      │司完了，陳│        │    │
│    │          │          │      │世欣，我會│        │    │
│    │          │          │      │找人照顧你│        │    │
│    │          │          │      │，我會找人│        │    │
│    │          │          │      │」        │        │    │
└──┴─────┴─────┴───┴─────┴────┴──┘
附表二：甲○○之恐嚇行為
┌──┬─────┬────────┬────────┐
│編號│行為時間  │行  為  地  點  │行  為  態  樣  │
│    │（民國）  │                │                │
├──┼─────┼────────┼────────┤
│一  │九十一年十│台北縣蘆洲市長安│「你們的眼鏡行是│
│    │一月二十七│街三二九號一樓正│不是不想開了」  │
│    │日        │大眼鏡行        │                │
├──┼─────┼────────┼────────┤
│二  │九十一年十│同編號一        │(1)「我一聲就給你│
│    │二月三日  │                │  巴下去」。    │
│    │          │                ├────────┤
│    │          │                │(2)「你們真的可以│
│    │          │                │  準備店不要開了│
│    │          │                │  ，我可以跟你講│
│    │          │                │  這句話」。    │
│    │          │                ├────────┤
│    │          │                │(3)「放心啦，我會│
│    │          │                │  常常叫人來這邊│
│    │          │                │  給你們指導」  │
└──┴─────┴────────┴────────┘


司法院資訊處製作；財團法人民間司法改革基金會備份。
